【裁判字號】    95,交上易,61
【裁判日期】    950817
【裁判案由】    公共危險
【裁判全文】
臺灣高等法院高雄分院刑事判決        95年度交上易字第61號
上  訴  人  臺灣高雄地方法院檢察署檢察官
被      告  乙○○
上列上訴人因被告公共危險案件，不服臺灣高雄地方法院95年度
交易字第180 號中華民國95年5 月30日第一審判決（起訴案號：
臺灣高雄地方法院檢察署95年度偵字第10940 號），提起上訴，
本院判決如下：
    主  文
上訴駁回。
    事實及理由
一、本案經本院審理結果，認第一審判決認事用法（除易科罰金
    部分未及比較適用新舊法外，詳後述）及量刑均無不當，應
    予維持，並引用第一審判決書記載之事實、證據及理由。
二、按被告於犯罪時之刑法第41條  第1 項前段規定：「犯最重
    本刑為5 年以下有期徒刑以下之刑之罪，而受6 個月以下有
    期徒刑或拘役之宣告，因身體、教育、職業、家庭之關係或
    其他正當事由，執行顯有困難者，得以1 元以上3 元以下折
    算一日，易科罰金。」又被告行為時之易科罰金折算標準，
    修正前罰金罰鍰提高標準條例第2 條前段（現已刪除）規定
    ，就其原定數額提高為100 倍折算1 日，則本件被告行為時
    之易科罰金折算標準，應以銀元300 元折算1 日，經折算為
    新臺幣後，應以新臺幣900 元折算為1 日。惟95年7 月1 日
    修正公布施行之刑法第41條第1 項前段則規定：「犯最重本
    刑為五年以下有期徒刑以下之刑之罪，而受六個月以下有期
    徒刑或拘役之宣告者，得以新臺幣一千元、二千元或三千元
    折算一日，易科罰金。」比較修正前後之易科罰金折算標準
    ，以95年7 月1 日修正公布施行前之規定，較有利於被告，
    則應依刑法第2 條第1 項前段，適用修正前刑法第41條第1
    項前段規定，定其折算標準。原判決雖未及比較適用，然上
    訴本院後，經比較新舊法，行為後之法律並非較有利於行為
    人，仍應適用行為時法，則原判決適用行為時法即無不當，
    自不構成撤銷之事由。
三、檢察官上訴意旨認被告前因酒後駕駛之公共危險罪經判處有
    期徒刑3 月，業經易科罰金執行完畢，竟再犯本罪，應從重
    量刑，指摘原判決量刑太輕等語。惟按量刑之輕重，乃法院
    自由裁量之職權，原判決審酌被告飲酒後呼氣酒精濃度高達
    每公升1.94毫克之酒醉情況下，再次駕車在道路上行駛，影
    響其他用路人之安全甚鉅，並因此撞及被害人甲○○所駕駛
    之自小客車而肇事，所為誠屬不該，惟幸未造成被害人身體
    傷害，並念及其事後坦然承認犯行，犯後態度尚可等一切情
    狀，而量處被告有期徒刑4 月，既未逾越法定之刑度，又非
    濫用其自由裁量之權限，即難指為違法。檢察官之上訴並無
    理由，應予駁回。
四、據上論斷，應依刑事訴訟法第368 條、第373 條，判決如主
    文。
本案經檢察官郭振昌到庭執行職務。
中    華    民    國    95    年    8     月    17    日
                  刑事第一庭    審判長法  官  郭雅美
                                      法  官  簡志瑩
                                      法  官  莊崑山
以上正本證明與原本無異。
不得上訴。
中    華    民    國    95    年    8     月    17    日
                                      書記官  邱麗莉
附錄本件判決論罪科刑法條：
中華民國刑法第185條之3
服用毒品、麻醉藥品、酒類或其他相類之物，不能安全駕駛動力
交通工具而駕駛者，處1 年以下有期徒刑、拘役或3 萬元以下罰
金。
附件：
臺灣高雄地方法院刑事判決             95年度交易字第180號
公  訴  人  臺灣高雄地方法院檢察署檢察官
被      告  乙○○
上列被告因公共危險案件，經檢察官提起公訴（95年度偵字第10
940 號）本院合議庭裁定由受命法官獨任進行簡式審判程序，判
決如下：
    主  文
乙○○服用酒類，不能安全駕駛動力交通工具而駕駛，累犯，處
有期徒刑肆月，如易科罰金，以參佰元折算壹日。
    事  實
一、乙○○前於民國89年間因公共危險案件，經本院以90年度鳳
    交簡字第48號判處有期徒刑3 月，如易科罰金以300 元折算
    1 日確定，並於90年8 月13日易科罰金執行完畢。詎仍不知
    悛悔，於95年3 月26日中午在高雄市楠梓區友人家中飲用威
    士忌半瓶後，已達不能安全駕駛動力交通工具之程度，竟仍
    於同日晚間19時30分許，騎乘車牌號碼GJ9-908 號重型機車
    ，沿高雄縣橋頭鄉市○街東往西方向行駛，欲返回其位於橋
    頭鄉○○村○○路50號之住處。途經橋頭鄉○○○路仕隆路
    口之際，因酒後意識不集中闖越紅燈而與甲○○所駕駛之車
    牌號碼6110-JM 號自小客車發生車禍（甲○○未受傷）。嗣
    經警方於同日晚間20時到場處理，當場查獲乙○○並測得其
    呼氣酒測值高達1.94MG/L，始悉前情。
二、案經高雄縣政府警察局岡山分局報告臺灣高雄地方法院檢察
    署檢察官偵查起訴。
    理  由
一、本件被告乙○○所犯係死刑、無期徒刑、最輕本刑為3 年以
    上有期徒刑以外之罪，其於準備程序中就被訴事實為有罪之
    陳述，經法官告知簡式審判程序之旨，並聽取公訴人、被告
    之意見後，本院合議庭認為適宜而裁定由受命法官獨任進行
    簡式審判程序，先予敘明。
二、上揭事實，業據被告坦承不諱，核與證人即被害人甲○○、
    證人即在場目擊者郭瑞霖證述情節相符，並有刑法第185 條
    之3 案件測試觀察紀錄表、高雄縣政府警察局岡山分局橋頭
    分駐所偵辦公共危險案件處理情形報告表、舉發違反道路交
    通管理事件通知單、酒精濃度測試單、道路交通事故現場圖
    、道路交通事故調查報告表（一）、（二）、現場蒐證相片
    14張等在卷可憑；參以「刑法第185 條之3 規定服用酒類致
    不能安全駕駛動力交通工具而駕駛罪，係抽象危險犯，並不
    以發生具體危險為必要，至所謂酒醉狀態，只需一般評價程
    度達於對車輛駕駛行為失其必要之注意力或判斷力之虞即可
    ，至實際上對駕駛行為是否發生具體危險，則並不重要，而
    服用酒類不能安全駕駛動力交通工具之認定，參考德國、美
    國之認定標準，對於酒精濃度吐氣已達每公升0.55毫克或血
    液濃度達0.11% 以上，肇事率為一般正常人之10倍，應認為
    已達不能安全駕駛之標準」，業經法務部88年5 月18日88年
    度法檢字第1669號函釋明確；查本件被告酒後駕車因意識模
    糊而闖越紅燈，因而撞及被害人甲○○所駕駛之自小客車，
    經警到場處理當場測得其呼氣酒精濃度高達每公升1.94毫克
    ，依上開函示意旨，已足認被告確於前揭時地因服用酒類後
    已達不能安全駕駛狀態而仍駕車無訛。綜上諸情，足見被告
    自白，核與事實相符。從而，本案事證明確，被告犯行，堪
    予認定。
三、核被告乙○○所為，係犯刑法第185 條之3 服用酒類不能安
    全駕駛動力交通工具而駕駛罪。查被告前於89年間因公共危
    險案件，經本院以90年度鳳交簡字第48號判處有期徒刑3 月
    ，如易科罰金以300 元折算1 日確定確定，並於90年8 月13
    日易科罰金執行完畢，此有臺灣高等法院被告前案紀錄表1
    份附卷可稽，其於前開有期徒刑執行完畢5年 內，再犯本件
    最重本刑為有期徒刑以上之罪，為累犯，應依刑法第47條之
    規定，加重其刑。爰審酌酒後駕車在道路上行駛，對一般往
    來之公眾及駕駛人自身即具有高度危險性，被告前因酒醉駕
    車之公共危險罪，經本院判刑確定並執行完畢，已如前述，
    竟不知悔改，仍無視政府法令之宣導及對他人生命、財產安
    全之尊重，於呼氣酒精濃度高達每公升1.94毫克之酒醉情況
    下，再次駕車在道路上行駛，影響其他用路人之安全甚鉅，
    並因此撞及被害人甲○○所駕駛之自小客車而肇事，所為誠
    屬不該，惟幸未造成被害人身體傷害，並念及其事後坦然承
    認犯行，犯後態度尚可等一切情狀，量處如主文所示之刑，
    並諭知易科罰金之折算標準，以示懲儆。
據上論斷，應依刑事訴訟法第273 條之1 第1 項、第299 條第1
項前段，刑法第185 條之3 、第47條、第41條第1 項前段，罰金
罰鍰提高標準條例第2 條，判決處如主文。
本案經檢察官李文和到庭執行職務。
中    華    民    國    95    年    5     月    30    日
                  交通法庭    法  官  林書慧
以上正本證明與原本無異。
如不服本判決，應於判決送達後10日內，向本院提出上訴狀。
中    華    民    國    95    年    6     月    1    日
                              書記官  鍾錦祥
附錄本件論罪科刑法條：
中華民國刑法第185條之3
服用毒品、麻醉藥品、酒類或其他相類之物，不能安全駕駛動力
交通工具而駕駛者，處1 年以下有期徒刑、拘役或3 萬元以下罰
金。


司法院資訊處製作；財團法人民間司法改革基金會備份。
